---
title: "R Notebook"
output:
  html_document:
    df_print: paged
---

## Wstęp {.tabset}

Serwis Otodom w ostatnich latach inwestował duże nakłady finansowe na marketing, co pozwoliło na znacznie zwiększenie liczby potencjalnych kupujących. Inwestycje przynoszą korzyści ogłoszeniodawcom, którzy dzięki większemu zainteresowaniu otrzymują zdecydowanie więcej zapytań.
Z uwagi na to, serwis zaczął zastanawiać się, czy mógłby zwiększyć ceny za dodawanie ogłoszeń, żeby zapewnić sobie możliwość dalszych inwestycji.

Zarząd zdecydował o przeprowadzeniu testów cenowych dla użytkowników dodających ogłoszenia celem ustalenia optymalnej ceny. W praktyce poszczególnym klientom pokazywano różne ceny za te same usługi.
W każdej kategorii klient może skorzystać z 3 pakietów i na ten moment zdecydowano się na testowanie tylko jednego z nich dla każdej z kategorii.
Celem dla serwisu jest maksymalizacja przychodów przy jednocześnie jak najmniejszej stracie liczby ogłoszeń. Ogłoszenia są dla serwisu niezwykle istotne i nie może sobie pozwolić na zbyt duże straty. 
Przygotuj kompleksową analizę danych, której wynikiem będą rekomenacje co do wprowadzenia lub nie nowych cen w danych kategoriach.

```{r setup, message=FALSE, warning=FALSE, include=FALSE}
knitr::opts_chunk$set(echo = TRUE)
library(dplyr)
load('../data/input_data.RData')
```


### Eksploracja danych 

```{r}

```


### A/B testing 

### Odpowiedzi na pytania 
 
Jaka powinna być cena za nasze usługi?
```{r}

```

Czy wprowadzenie nowych cenników nie spowoduje odpływu klientów, jeżeli tak, to jakich strat możemy się spodziewać?
```{r}

```

Czy wyniki są istotne statystycznie, czy jednak serwis powinien prowadzić dalej testy?
```{r}

```


Pamiętaj, że wyższa cena również niejako motywuje klientów do skorzystania z innych pakietów.